# 请教陈版关于新的金融工具准则

提问人：DTTER 时间：2017-12-24 23:40:41
请教陈版：A公司持有B公司10%的股份，C公司持有B的90%的股份。A公司没有派出管理层和董事，对B没有重大影响。C公司每年根据B上年净利润情况决定B公司的股利分配比例，A公司收到股利确认为投资收益。在老准则下，A公司把该10%的股份确认为可供出售金融资产，一直以初始支付的对价计量，从未做过公允价值变动调整。在新准则下，股利的分配能否视为合同现金流（A和C之间没有对B的股利分配做过任何约定）？如果不能的话，是否就意味着A持有的B的股份就可以直接划分为以公允价值计量且变动计入当期损益的金融资产？那重分类的时点当下A持有B的初始计量金额和公允价值之间的差额应当计入当期损益还是其他综合收益？谢谢

回答人：chenyiwei
股利分配不属于合同现金流。此类“三无”股权投资在新准则下默认分类为以公允价值计量且其变动计入损益的金融资产（FVTPL）。
那重分类的时点当下A持有B的初始计量金额和公允价值之间的差额计入留存收益，后续不再转出到处置收益中。